【裁判字號】    95,易,234
【裁判日期】    950424
【裁判案由】    公共危險等
【裁判全文】
臺灣高雄地方法院刑事判決               95年度易字第234號
公  訴  人  臺灣高雄地方法院檢察署檢察官
被      告  丁○○
            戊○○
上列被告因公共危險等案件，經檢察官提起公訴（94年度偵字第
29074 號、95年度偵字第289 、2615號），本院判決如下：
    主  文
丁○○共同連續攜帶兇器竊盜電線，累犯，處有期徒刑壹年肆月
；扣案之破壞剪壹支、油壓剪壹支、斧頭壹支、鐵管壹支、噴火
燈壹支及大型扳手壹支，均沒收。
戊○○共同連續攜帶兇器竊盜電線，處有期徒刑拾月；上開扣案
之破壞剪壹支、油壓剪壹支、斧頭壹支、鐵管壹支、噴火燈壹支
及大型扳手壹支，均沒收。
    事  實
一、丁○○前於民國83年間，因違反麻醉藥品管理條例案件，施
    用毒品部分經本院以83年度訴字第1656號判處有期徒刑6 月
    確定，販賣毒品部分則經臺灣高等法院高雄分院以83年度上
    訴字第2257號判決判處有期徒刑5 年6 月，嗣經最高法院以
    84年度台上字第652 號判決駁回上訴確定，上揭二案經臺灣
    高等法院高雄分院以84年度聲字第248 號裁定應執行刑為5
    年9 月，待入監服刑後，於85年10月1 日假釋出監；復又於
    89年間，因施用毒品案件，經本院以89年易字第1928號判決
    判處有期徒刑4 月確定，經撤撤銷前案假釋，兩案接續執行
    ，甫於93年2 月1 日縮刑期滿執行完畢。詎猶不知悔改，復
    基於意圖為自己不法所有之概括犯意，於附表所示時間，攜
    帶其所有客觀上足供兇器使用之破壞剪、油壓剪、斧頭、鐵
    管及大型扳手等工具，至如附表所示地點，先以鐵管插入電
    線桿孔藉以攀爬至電線桿頂端後，再持上開破壞剪、油壓剪
    、斧頭或大型扳手剪斷電纜線，以此方式連續竊取臺灣電力
    公司（下稱臺電公司）所有之PVC22 平方風雨線多次。其中
    ，如附表編號5 、6 、9 、10所示之犯行，係由丁○○與有
    概括犯意聯絡之戊○○共同為之，其分工方式為推由丁○○
    同上開方式攀爬至電線桿頂端並剪斷電纜線後，由戊○○在
    地面上把風並負責收線。俟得手後，丁○○或單獨1 人，或
    與戊○○共同持上開竊得之電纜線至人煙稀少之處所，以噴
    火燈燃火焚燒竊得電纜線之絕緣外皮以擷取銅線，並將取得
    之銅線持至高雄縣岡山鎮○○路7 號即不知情之黃進興所經
    營之廢棄物回收企業行，以每公斤新台幣（下同）60至100
    元不等之價格變賣牟利，得款則單獨或兩人平分花用。嗣先
    後(一)於94年12月17日凌晨1 時15分許，因丁○○另涉毒品案
    件，經警持搜索票在其高雄縣阿蓮鄉○路村○路78之32號住
    處前，對其所有車牌號碼ZY-9253 號自小客車實施搜索而查
    獲，並於該車後座扣得其所竊取之電纜線約100 公尺，另於
    駕駛座下方扣得破壞剪1 支；(二)於94年12月25日上午7 時45
    分許，丁○○與戊○○二人在高雄縣岡山鎮○○里○○路96
    巷前小岡山平台上，正焚燒如附表編號9 、10所示之竊得電
    纜線之際，為警當場查獲，並扣得油壓剪1 支、斧頭1 支、
    大型扳手1 支、鐵管1 支、噴火燈1 支及擷取之銅線約228.
    5 公斤，始知悉上情。
二、案經臺灣電力公司訴由高雄縣政府岡山分局報請臺灣高雄地
    方法院檢察署檢察官偵查起訴。
    理  由
一、證據能力之判斷：
    按被告以外之人於審判外之言詞或書面陳述，除法律有規定
    者外，不得作為證據，刑事訴訟法第159 條第1 項定有明文
    。又被告以外之人於審判外之陳述，雖不符前4 條之規定，
    而經當事人於審判程序同意作為證據，法院審酌該言詞陳述
    或書面陳述作成時之情況，認為適當者，亦得為證據。當事
    人、代理人或辯護人於法院調查證據時，知有第159 條第1
    項不得為證據之情形，而未於言詞辯論終結前聲明異議者，
    視為有前項之同意，刑事訴訟法第159 條之5 亦定有明文。
    查本件被告丁○○、戊○○對於證人郭富登、甲○○、乙○
    ○等人分別於警詢中之陳述、搜索票影本、搜索扣押筆錄暨
    扣押物品目錄表、扣押筆錄暨扣押物品目錄表、贓物認領保
    管單、相片等證據，於本院行審判程序時，均表示同意作為
    本案證據等語（本院卷第92頁參照），且未於本院審理過程
    中聲明異議，本院審酌前開證據作成時之情況均屬正常，且
    與本案相關之待證事實具有關連性，認適當作為證據，依前
    開刑事訴訟法第159 條之5 之規定，認上開證據均具有證據
    能力。
二、事實認定：
    上揭犯罪事實，業據被告丁○○、戊○○於本院審理中坦承
    不諱（本院卷第26、49、50、67至70、95至98頁參照），核
    與證人即臺電公司技術員工郭富登（95年度偵字第289 號警
    卷第9 至10頁參照；本卷下稱偵一卷）、臺電公司阿蓮地區
    ○路管理員甲○○（95年度偵字第2615號警卷第8 、9 頁參
    照；本卷下稱偵二卷）、臺電公司路竹地區線路管理員乙○
    ○（94年度偵字第29074 號警卷第20頁參照；本卷下稱偵三
    卷）分別於警詢中之證述相符，復有破壞剪1 支、油壓剪1
    支、斧頭1 支、大型扳手1 支、鐵管1 支及噴火燈1 支等作
    案工具扣案可佐，亦有搜索票影本（偵一卷警卷第12頁參照
    ）、搜索扣押筆錄暨扣押物品目錄表1 份（偵一卷警卷第13
    、16頁參照）、扣押筆錄暨扣押物品目錄表1 份（偵三卷第
    24 至30 頁參照）、贓物認領保管單2 紙（偵一卷警卷第19
    頁參照；偵三卷警卷第39頁參照）、相片61幀（偵一卷警卷
    第20、23、26至28頁參照；偵二卷警卷第10至14頁參照；偵
    三卷警卷第48至64頁參照）附卷足資佐證。從而，被告丁○
    ○、戊○○上開自白與事實相符，自可採為認定事實之證據
    。綜上所述，本案事證明確，被告二人竊盜犯行洵堪認定。
三、論罪科刑：
    按刑法第321 條第1 項第3 款之攜帶兇器竊盜罪，係以行為
    人攜帶兇器竊盜為其加重條件，此所謂兇器，其種類並無限
    制，凡客觀上足對人之生命、身體、安全構成威脅，具有危
    險性之兇器均屬之，且祇須行竊時攜帶此種具有危險性之兇
    器為已足，並不以攜帶之初有行兇之意圖為必要（最高法院
    79年台上字第5253號判例意旨參照）；查被告二人所持以竊
    取臺電公司所有電纜線之破壞剪、油壓剪、斧頭、大型扳手
    及鐵管等作案工具，由照片觀之（偵一卷警卷第23頁參照；
    偵三卷警卷第61、62、64頁參照），客觀上均足以對人之身
    體、生命、安全造成威脅，應屬兇器無訛。又臺電公司係應
    一般需用供給電能之事業經營者，為電業經營者，其所架設
    之電纜線，係供傳輸電力之用，應屬電業法所稱之供電設備
    無訛。是核被告二人竊取臺電公司電纜線之行為，均係犯電
    業法第105 條之竊取供電設備罪，應依刑法第321 條第1 項
    第3 款之攜帶兇器竊盜罪處斷；公訴人認被告二人僅涉犯刑
    法第321 條第1 項第3 款之攜帶兇器竊盜罪而漏論電業法第
    105 條之規定，尚有未合，惟因兩者基本社會事實同一，爰
    依法變更起訴法條。被告丁○○、戊○○間，就如附表5 、
    6 、9 、10所示之加重竊盜犯行，有犯意聯絡及行為分擔，
    應論以共同正犯。又被告丁○○先後11次加重竊盜犯行及被
    告戊○○先後4 次加重竊盜犯行，均時間緊接，觸犯基本構
    成要件相同之罪名，顯係分別基於概括犯意反覆為之，均為
    連續犯，應分別論以一罪，並均加重其刑。查被告丁○○前
    於83年間，因違反麻醉藥品管理條例案件，施用毒品部分經
    本院以83年度訴字第1656號判處有期徒刑6 月確定，販賣毒
    品部分則經臺灣高等法院高雄分院以83年度上訴字第2257號
    判決判處有期徒刑5 年6 月，嗣經最高法院以84年度台上字
    第652 號判決駁回上訴確定，上揭二案並經臺灣高等法院高
    雄分院以84年度聲字第248 號裁定應執行刑為5 年9 月，待
    入監服刑後，於85年10月1 日假釋出監；復又於89年間，因
    施用毒品案件，經本院以89年易字第1928號判決判處有期徒
    刑4 月確定，經撤撤銷前案假釋，兩案接續執行，甫於93年
    2 月1 日縮刑期滿執行完畢之事實，有臺灣高等法院被告前
    案紀錄表及本院被告院內索引卡記錄表各1 份附卷可參，其
    受有期徒刑之執行完畢，5 年以內再犯本件有期徒刑以上之
    罪，為累犯，應依刑法第47條加重其刑，並依法遞加之。爰
    審酌被告二人不思以合法正當途徑賺取所得，竟恣意竊取臺
    電公司電纜線以變賣換取錢財花用，被告丁○○前後共竊取
    11次，被告戊○○共竊取4 次，所竊取之財物價值總和約7
    萬餘元，對他人財產安全造成莫大危害，理應從重量刑，然
    念及被告犯後坦承全部犯行且態度良好、部分竊得物品業經
    被害人取回，被害人所受損害稍有減輕等其他一切情狀，量
    處如主文所示之刑，以資懲戒。至扣案之破壞剪1 支、油壓
    剪1 支、斧頭1 支、大型扳手1 支、鐵管1支 及噴火燈1 支
    ，係被告丁○○所有供犯罪所用之物，業經被告丁○○供明
    在卷，應依刑法第38條第1 項第2 款之規定，併予宣告沒收
    。另按共同正犯因相互利用他方之行為，以遂行其犯意之實
    現，本於責任共同之原則，有關從刑之沒收部分，雖其他共
    同正犯所有供犯罪所用之物，亦應於其本身所處主刑之後，
    併為沒收之諭知（最高法院90年度台上字第5478號判決意旨
    參照）；查被告丁○○與被告戊○○間具共同正犯之關係，
    已如前述，是上開扣案物品雖為被告丁○○所有，然參諸前
    揭意旨，自應就被告戊○○部分併為沒收宣告之諭知，附此
    敘明
四、不另為無罪之諭知：
    公訴意旨另以：被告丁○○、戊○○剪取臺電公司所有供民
    生使用之電用電纜線，已妨害公眾之電氣使用，因認被告二
    人另涉犯刑法第188 條妨害公用事業罪嫌云云。惟按刑法第
    188 條之妨害公用事業罪，以妨害鐵路、郵務、電報、電話
    ，或供公眾之用水、電氣、媒氣事業為要件，考其立法目的
    ，係為保障公眾使用上開列舉公用事業之利益而設，用以維
    謢公共之安全，故於刑法公共危險罪章立此規定，從而其妨
    害行為，必足以危害不特定或特定多數之公眾使用上揭公用
    事業利益，始足當之，倘未達此程度而僅妨害特定少數人，
    除另該當其他犯罪構成要件，應依他罪論處外，尚難成立本
    罪（最高法院88年台上字第6831號判例意旨參照）。查本件
    被告二人雖竊取如附表所示之臺電公司電纜線，惟被告二人
    所竊取之電纜線多位於高雄縣路竹鄉、阿蓮鄉○○道路旁，
    較鄰近郊區，且公訴人亦未舉證證明被告二人上開竊盜電纜
    線之犯行，已足以危害不特定或特定多數之公眾使用上開電
    氣事業之利益，故尚難遽認被告二人之上開竊盜犯行另構成
    刑法第188 條之妨害供公眾之電氣事業罪，然因公訴人認此
    部分若有罪，與前開經論罪科刑部分具想像競合犯之裁判上
    一罪關係，爰不另為無罪之諭知，併此敘明。
據上論斷，應依刑事訴訟法第299 條第1 項前段、第300 條，電
業法第105 條，刑法第11條前段、第28條、第56條、第321 條第
1 項第3 款、第47條、第38條第1 項第2 款，判決如主文。
本案經檢察官丙○○到庭執行職務。
中    華    民    國    95    年    4     月    24    日
                  刑事第四庭  審判長法  官  郭玫利
                                    法  官  陳明呈
                                    法  官  陳振嘉
如不服本判決，應於判決送達後10日內，向本院提出上訴狀。
以上正本證明與原本無異。
中    華    民    國    95    年    4     月    24    日
                                    書記官  顏宗貝
附錄本件判決論罪科刑法條：
電業法第105 條
竊盜或損壞電桿、電線、變壓器或其他供電設備者，依刑法之規
定從重處斷。
刑法第321條第1 項第3 款
犯竊盜罪而有左列情形之一者，處 6 月以上、 5 年以下有期徒
刑：
三  攜帶兇器而犯之者。
附表：
┌──┬──────┬─────────┬───────┐
│編號│犯 罪 時 間 │犯   罪   地   點 │竊得電纜線長度│
│    │            │                  │及價值        │
├──┼──────┼─────────┼───────┤
│ １ │94年12月16日│高雄縣美濃鎮廣興里│約100 公尺（價│
│    │晚上10時許  │榮林高分10、10-1、│值約2,952元） │
│    │            │11電線桿          │              │
├──┼──────┼─────────┼───────┤
│ ２ │94年12月16日│高雄縣路竹鄉○○路│約334 公尺（價│
│    │夜間某時許  │旁營後高分23A1-A2 │值約9,853元） │
│    │            │電線桿            │              │
├──┼──────┼─────────┼───────┤
│ ３ │94年12月16日│高雄縣路竹鄉○○路│約150 公尺（價│
│    │夜間某時許  │旁營後高分23A2-A4 │值約4,425 元）│
│    │            │電線桿            │              │
├──┼──────┼─────────┼───────┤
│ ４ │94年12月19日│高雄縣阿蓮鄉崗山產│約80公尺（價值│
│    │夜間某時許  │業道路復安高分47左│約2,360元）   │
│    │            │15左14-A3 電線桿  │              │
├──┼──────┼─────────┼───────┤
│ ５ │94年12月20日│高雄縣路竹鄉○○路│約252 公尺（價│
│    │晚上11時許  │327 巷水利高分10右│值約5,040 元）│
│    │            │分4-分6電線桿     │              │
├──┼──────┼─────────┼───────┤
│ ６ │94年12月22日│高雄縣路竹鄉○○路│約252 公尺（價│
│    │晚上11時許  │立大高分33-35 電線│值約5,040 元）│
│    │            │桿                │              │
├──┼──────┼─────────┼───────┤
│ ７ │94年12月22日│高雄縣路竹鄉○○路│約425 公尺（價│
│    │夜間某時許  │旁湖中高幹33右9-右│值約12,531元）│
│    │            │12電線桿          │              │
├──┼──────┼─────────┼───────┤
│ ８ │94年12月23日│高雄縣路竹鄉○○路│約252 公尺（價│
│    │晚上11時許  │鴨寮高分14分9-14分│值約5,040 元）│
│    │            │11電線桿          │              │
├──┼──────┼─────────┼───────┤
│ ９ │94年12月24日│高雄縣路竹鄉○○路│約592 公尺（價│
│    │晚上11時許  │170 巷大坵園高分33│值約11,130元）│
│    │            │電線桿-A3         │              │
├──┼──────┼─────────┼───────┤
│ １０ │94年12月24日│高雄縣路竹鄉○○路│約593 公尺（價│
│    │晚上11時許  │170 巷大坵園高分56│值約11,139元）│
│    │            │佐5 電線桿A3-A8   │              │
├──┼──────┼─────────┼───────┤
│  │94年12月24日│高雄縣阿蓮鄉○○路│約229 尺（價值│
│    │夜間某時許  │再興產業道路大陳高│約6,748元）   │
│    │            │分21分9-A2電線桿  │              │
└──┴──────┴─────────┴───────┘


司法院資訊處製作；財團法人民間司法改革基金會備份。
